【裁判字號】    95,易,3085
【裁判日期】    951123
【裁判案由】    傷害等
【裁判全文】
臺灣臺中地方法院刑事判決              95年度易字第3085號
公  訴  人  臺灣臺中地方法院檢察署檢察官
被      告  乙○○
            丙○○
上列被告因傷害等案件，經檢察官提起公訴（95年度偵字第1847
7號），本院判決如下：
    主    文
本件公訴不受理。
    理    由
一、公訴意旨略以：被告（亦為告訴人）乙○○與告訴人甲○○
    原為男女朋友，被告（亦為告訴人）丙○○為告訴人甲○○
    之繼父，告訴人丁○○為告訴人甲○○之母，被告乙○○因
    不滿告訴人甲○○於民國95年2月間要求分手，乃於同年3月
    11日凌晨2時許（公訴人誤載為晚上11時許），前往臺中市
    北屯區○○街43巷4號告訴人甲○○、丁○○及丙○○住處
    ，為被告丙○○知悉後，即前去2樓甲○○房間內查看，因
    而與被告乙○○發生爭執，被告丙○○並基於傷害犯意，與
    被告乙○○互相拉扯扭打，致被告乙○○因而受有右顳側及
    左下巴疼痛、左側下巴挫傷等傷害。復另基於侵入住宅及毀
    損之犯意，於95年7月14日凌晨1時50分許，前往告訴人甲○○、丁○○與丙○○上址住處，以翻越圍牆方式無故侵入甲○○、丁○○與丙○○上址住處，同時持木棍敲擊告訴人甲○○所有（公訴人誤認為丁○○所有）之車牌號碼H5-3062
    號自用小客車及告訴人丙○○所有之車牌號碼G5R-537號重
    型機車，損壞該自用小客車前擋風玻璃、雨刷及車內儀表板
    等物，及上開重型機車後視鏡、儀表板等物；因認被告乙○○涉犯刑法第306條第1項之無故侵入住宅罪嫌及同法第354
    條之毀損罪嫌，被告丙○○則涉犯刑法第277 條第1項之傷
    害罪嫌等語。
二、按告訴乃論之罪，其告訴經撤回者，應諭知不受理之判決，
    並得不經言詞辯論為之，此為刑事訴訟法第303條第3款、第
    307條所明定。本件被告乙○○、丙○○經檢察官分別以刑
    法第306條第1項之無故侵入住宅罪、同法第354條之毀損罪
    及同法第277條第1項之傷害罪提起公訴，依照同法第308條
    第1項、第357條及第287條前段規定均係屬告訴乃論之罪，
    茲經告訴人甲○○、丁○○與丙○○及告訴人乙○○於第一
    審辯論終結前即95年11月15日當庭撤回告訴，爰不經言詞辯
    論，諭知不受理之判決。
據上論斷，應依刑事訴訟法第303條第3款，第307條，判決如主
文。
中    華    民    國    95    年    11    月    23    日
                  刑事第十三庭  審判長  法  官  陳慧珊
                                        法  官  李秋娟
                                        法  官  許月馨
上正本證明與原本無異。
如不服本判決，應於送達後10日內向本院提出上訴狀（須附繕本
），上訴於台灣高等法院台中分院。
                                        書記官  黃美雲
中    華    民    國    95    年    11    月    23    日


司法院資訊處製作；財團法人民間司法改革基金會備份。
